【裁判字號】    96,訴,737
【裁判日期】    970130
【裁判案由】    毒品危害防制條例
【裁判全文】
臺灣基隆地方法院刑事判決               96年度訴字第737號
公  訴  人  臺灣基隆方法院檢察署檢察官
被      告  甲○○
上列被告因毒品危害防制條例案件，經檢察官提起公訴（96年度
毒偵字第1467號），於本院準備程序進行中，被告就被訴之事實
為有罪之陳述，本院合議庭乃裁定由受命法官依簡式審判程序獨
任進行審理，並判決如下：
    主  文
甲○○施用第一級毒品，累犯，處有期徒刑柒月，扣案之第一級
毒品海洛因包（驗餘後合計淨重零點貳陸公克）併同難以完全
析離之塑膠外包裝袋只均沒收銷燬之、扣案之分裝袋伍拾壹只
沒收；又施用第二級毒品，累犯，處有期徒刑月，扣案之第二
級毒品安非他命貳包（合計毛重零點陸公克）併同難以完全析離
之塑膠外包裝袋貳只均沒收銷燬之、扣案之玻璃球吸食器壹支、
分裝袋伍拾壹均沒收。應執行有期徒刑捌月。扣案之第一級毒品
海洛因包（驗餘後合計淨重零點貳陸公克）、第二級毒品安非
他命貳包（合計毛重零點陸公克）均併同難以完全析離之塑膠外
包裝袋沒收銷燬之、扣案之玻璃球吸食器壹支、分裝袋伍拾壹只
均沒收。
    事  實
一、甲○○前因施用第一、二級毒品案件，經送觀察、勒戒後，
    認無繼續施用毒品之傾向，於民國93年12月30日釋放出所，
    並由臺灣基隆地方法院檢察署檢察官以93年度毒偵字第1263
    、2014號為不起訴處分確定。再因施用第二級毒品案件，經
    本院基隆簡易庭於94年6月30日，以94年度基簡字第476號判
    處有期徒刑5 月確定。再因施用第一、二級毒品案件，經本
    院於95年2月8日，以94年度訴字第845 號分別判處有期徒刑
    7月、6月，應執行有期徒刑11月確定，上開二案接續執行，
    於96年1月19 日縮短刑期假釋出監並付保護管束，管束期間
    至96年4月16 日屆滿，未經撤銷假釋，其未執行之刑以已執
    行論，而於96年4月10 日縮刑期滿執行完畢。詎甲○○猶不
    知戒除毒癮，復基於施用第一、二級毒品之犯意，於96年6
    月26日上午5、6時許，在基隆市○○街133 號，以注射針筒
    注射方式施用第一級毒品海洛因1 次，另以玻璃球吸食器加
    熱方式施用第二級毒品安非他命1次。為警於96年6月26日下
    午4時50 分許持搜索票在上開住處搜索查獲，並當場扣得遭
    其丟棄於後陽台排水溝內之海洛因3 小包（驗餘後合計淨重
    0.26 公克）、安非他命2包（毛重0.6 公克）、玻璃球吸食
    器1支、分裝袋51 只，經甲○○同意採驗其尿液結果呈現安
    非他命、甲基安非他命、嗎啡及可待因陽性反應而悉上情。
二、案經基隆市警察局第三分局報告臺灣基隆地方法院檢察署檢
    察官偵查起訴。
    理  由
一、程序事項：
    本件被告甲○○所犯者非為死刑、無期徒刑、最輕本刑為3
    年以上有期徒刑之罪或高等法院管轄第一審案件，其於準備
    程序進行中，先就被訴事實為有罪之陳述，經告知其簡式審
    判程序之旨，並聽取公訴人、被告之意見後，本院依刑事訴
    訟法第273條之1第1 項之規定，裁定由受命法官獨任進行簡
    式審判程序，合先敘明。
二、認定事實所依據之證據及理由：
    (一)被告自白：被告於本院審理中自白確有於上開時、地分別
      施用第一級毒品海洛因及第二級毒品安他命各1 次之犯行
      事實，其任意自白核與下列事證相符，應堪採為證據。
    (二)尿液檢驗結果：
      臺灣尖端先進生技醫藥股份有限公司濫用藥物檢驗報告乙
      紙（附於96年度毒偵字第1467號偵查卷第49頁），足證經
      被告同意採集其尿液送驗結果呈安非他命、甲基安非他命
      、嗎啡、可待因陽性反應。
    (三)(1)扣案白粉檢驗結果：
        法務部調查局96年8月10日調科壹字第09623060950號鑑
        定書乙紙（附於96年度毒偵字第1467號偵查卷第52頁）
        ：送驗檢品3包均含第一級第6項毒品海洛因成分，合計
        淨重0.26公克，空包裝總重0.68公克。
      (2)扣案結晶物檢驗結果：
        基隆市警察局第三分局查獲涉嫌毒品危害防制條例毒品
        初步鑑驗告單乙紙（附於96年度毒偵字第1467號偵查卷
        第53頁）：經本分局依臺灣尖端先進生技醫藥製造之煙
        毒品檢驗包試劑初步檢驗結果呈安非他命反應。
      (3)扣案之玻璃球吸食器1支、分裝袋51只，可資佐證。
    (四)臺灣高等法院被告全國前案紀錄表附卷可參，足認被告確
      有如事實欄所載之觀察、勒戒及徒刑之執行等事實。
三、論罪及科刑之理由：
  (一)查海洛因及安非他命、甲基安非他命係毒品危害防制條例所
    列管之第一級及第二級毒品，此為該條例第2條第2項第1 款
    及第2 款所明定。核被告所為，係分別犯毒品危害防制條例
    第10條第1項之施用第一級毒品罪及同條例第10條第2項之施
    用第二級毒品罪。被告各次持有第一級及第二級毒品以供其
    各次施用，其持有之低度行為，應為其施用之高度行為所吸
    收，均不另論罪。又被告先後施用第一級毒品及第二級毒品
    之行為，犯意各別且行為互殊，應予分論併罰。
  (二)被告曾有如前所述之犯罪科刑及刑之執行情形，此有臺灣高
    等法院被告前案紀錄表可稽，其於有期徒刑執行完畢後，5
    年內故意再犯本件最重本刑有期徒刑之罪，均構成為累犯，
    均應依刑法第47條第1 項規定論以累犯，並依法加重其刑。
  (三)爰審酌立法院於86年10月30日三讀通過於87年5月20 日公布
    ，同年月22日生效之毒品危害防制條例，該條例對於施用毒
    品之被告改以治療、矯治為目的，非重在處罰，是被告違反
    本罪實係基於「病患性」行為，而對他人甚少損害，然被告
    前曾因施用毒品，經送觀察、勒戒及徒刑之執行，有上開前
    案紀錄表為憑，素行非佳，經警查獲後仍未戒絕，再衡量被
    告其餘犯罪之動機、目的、犯罪時所受之刺激、犯罪之手段
    、犯人之生活狀況、品行、智識程度、犯罪所生之危險或損
    害、犯罪後之態度等一切情狀，分別判處主文所示之刑，並
    依刑法第51條第5款規定，定其應執行。
  (四)扣案之海洛因3小包（驗餘後合計淨重0.26 公克）、安非他
    命2小包（合計毛重0.6公克）均併同難以完全析離之塑膠外
    包裝袋，為查獲之毒品（蓋無論以何種方式分離包裝袋與其
    內裝之毒品，包裝袋內均會有極微量毒品殘留，故上述包裝
    袋應整體視為查獲毒品），應依毒品危害防制條例第18條第
    1 項前段之規定，宣告沒收銷燬之（參見最高法院95年度臺
    上字第3739號、第7354號判決）。另被告供稱扣案之玻璃球
    吸食器1支、分裝袋51 只均係其所有供其施用第一級及第二
    級毒品所用，爰依刑法第38條第1項第2款宣告沒收之。
四、據上論斷，應依刑事訴訟法第273條之1第1項、第299條第1
    項前段，毒品危害防制條例第10條第1項、第2項、第23條第
    2項、第18條第1項前段，刑法第11條前段、第47條第1 項、
    第51條第5款、第38條第1項第2款，判決如主文。
本案經檢察官乙○○到庭執行職務。
中    華    民    國    97    年    1    月    30    日
                  刑事第三庭法    官  林淑鳳
以上正本證明與原本無異。
如不服本判決應於收受本判決後10日內向本院提出上訴書狀，其
未敘述上訴理由者，並得於提起上訴後10日內向本院補提理由書
狀（均須按他造當事人之人數附繕本）「切勿逕送上級法院」。
中    華    民    國    97    年    1    月    31    日
                            書 記 官  郭廷耀
附錄論罪法條：
毒品危害防制條例第10條第1、2項
施用第一級毒品者，處 6 月以上 5 年以下有期徒刑。
施用第二級毒品者，處 3 年以下有期徒刑。
毒品危害防制條例第18條第1項前段
查獲之第一、二級毒品及專供製造或施用第一、二級毒品之器具
，不問屬於犯人與否，均沒收銷燬之；查獲之第三、四級毒品及
製造或施用毒品之器具，無正當理由而擅自持有者，均沒入銷燬
之。


司法院資訊處製作；財團法人民間司法改革基金會備份。
